【裁判字號】    96,易,1365
【裁判日期】    970327
【裁判案由】    侵占
【裁判全文】
臺灣桃園地方法院刑事判決              96年度易字第1365號
公  訴  人  台灣桃園地方法院檢察署檢察官
被      告  乙○○
上列被告因侵占案件，經檢察官提起公訴（96年度偵字第10606
號），嗣於本院準備程序進行中，被告就被訴事實為有罪之陳述
，經本院告知簡式審判程序意旨，並聽取公訴人、被告之意見後
，本院合議庭裁定改由受命法官獨任依簡式審判程序審理，並判
決如下：
    主  文
乙○○意圖為自己不法之所有，而侵占自己持有他人之物，處有
期徒刑陸月，如易科罰金，以新台幣壹仟元折算壹日。減為有期
徒刑月，如易科罰金，以新台幣壹仟元折算壹日。
    事  實
一、乙○○於民國九十五年間因侵占案件，經台灣雲林地方法院
    九十五年度虎簡字第一一０號刑事簡易判決判處有期徒刑八
    月，緩刑二年確定，現仍於緩刑期間。因甲○○於九十六年
    三月二十一日將其所有之身份證、華南商業銀行帳號000
    00－000000－0存摺、提款卡及印鑑交與乙○○，
    委託乙○○前往提款機提款後將錢交與房屋仲介人員徐誌鴻
    作為購屋之頭期款，乙○○竟意圖為自己不法之所有，於九
    十六年三月二十一日起至同年月二十四日止，在桃園縣中壢
    市及桃園市之華南銀行自動櫃員機，以前揭提款卡將甲○○
    帳戶內之款項新台幣（下同）三十八萬三千元分十五次領出
    後，接續侵占入己。嗣因甲○○發現帳戶內之款項已遭提領
    ，而乙○○未將款項交與徐誌鴻，始知上情。
二、案經甲○○訴由桃園縣政府警察局平鎮分局報請台灣桃園地
    方法院檢察署檢察官偵查後起訴，經本院合議庭裁定以簡式
    審判程序審理。
    理  由
一、本案被告乙○○所犯之罪，並非法定刑為死刑、無期徒刑或
    最輕本刑三年以上有期徒刑之罪，亦非高等法院管轄第一審
    之案件，而被告於準備程序中就被訴事實已為有罪之陳述，
    經本院告知簡式審判程序之旨，並聽取被告與公訴人之意見
    後，本院合議庭乃依刑事訴訟法第二百七十三條之一第一項
    規定，裁定由受命法官獨任進行簡式審判程序，合先敘明。
二、訊據被告乙○○對其於前揭時間，受告訴人甲○○之託前往
    提領款項用以繳交購屋之頭期款，後將三十八萬三千元分十
    五次領出接續侵占等犯罪事實均坦承不諱，核與告訴人、證
    人徐誌鴻證述情節相符，並有華南商業銀行活期儲蓄存款存
    摺影本在卷可稽，被告之自白與其他證據相合，是前揭事實
    ，洵堪認定。
三、被告雖辯稱其中三萬元因徐誌鴻表示要先給付代辦費，故已
    交與徐鴻志云云，然被告於警詢時自承所有款項均係其所領
    走，徐誌鴻並未拿到半分錢，而證人徐鴻志於警詢時亦證稱
    雖有與被告前往領款一次過，惟全部款項均為被告領走等語
    ，是被告事後以前詞置辯，顯為卸責之詞，無足採信。況被
    告最初即係基於意圖為自己不法所有之意圖前往領款，則被
    告於將告訴人之款項自提款機領出置於自己之支配下時，自
    已完成侵占行為，故即令被告前揭辯詞屬實，亦係於其侵占
    行為既遂後，因徐誌鴻之要求始將侵占之款項交與徐誌鴻，
    並無解於被告此部分侵占犯行之成立。
四、核被告所為，係犯刑法第三百三十五條第一項之侵占罪。被
    告雖於九十六年三月二十一日起至同年月二十四日止共十五
    次於提領甲○○之款項後分次侵占入己，惟其仍屬一犯意接
    續多次行為，侵害一個法益，應為接續犯，屬單純一罪。檢
    察官於審理中雖求處被告有期徒刑十月，惟本院審酌被告前
    甫因侵占案件，經台灣雲林地方法院判處有期徒刑八月，緩
    刑二年確定，現仍在緩刑期間，竟又因貪念而違背信任關係
    ，將他人款項侵占入己，所侵占之金額近四十萬元，對告訴
    人所生之損害非輕，又雖坦承犯行，然於審理過程難見其有
    何悔意及對告訴人之歉疚等一切情狀，檢察官之求刑尚屬過
    重，認以判處如主文所示之刑為宜，並諭知易科罰金之折算
    標準。又被告所犯前開侵占案件，為九十六年四月二十四日
    以前所犯，且合於中華民國九十六年罪犯減刑條例所規定之
    減刑條件，應依該條例第二條第一項第三款之規定，予以減
    為如主文所示之刑，並諭知易科罰金之折算標準。
據上論斷，依刑事訴訟法第二百七十三條之一第一項、第二百九
十九條第一項前段，刑法第三百三十五條第一項、刑法第四十一
條第一項前段，中華民國九十六年罪犯減刑條例第二條第一項第
三款、第七條、第九條，刑法施行法第一條之一第一項、第二項
前段，判決如主文。
本案經檢察官林安紜到庭執行職務。
中    華    民    國    97    年    3     月    27    日
                  刑事第一庭    法  官  王耀興
以上正本證明與原本無異。
如不服本判決，應於判決送達後10日內向本院提出上訴狀（應附
繕本），其未敘述上訴理由者，應於上訴期間屆滿後20日內補提
理由書狀於本院，上訴於臺灣高等法院。
                                書記官  劉晨輝
中    華    民    國    97    年    3     月    31    日
附錄本案論罪科刑法條全文
刑法第335條
意圖為自己或第三人不法之所有，而侵占自己持有他人之物者，處五年以
下有期徒刑、拘役或科或併科一千元以下罰金。
前項之未遂犯罰之。


司法院資訊處製作；財團法人民間司法改革基金會備份。
